【裁判字號】    94,上更(一),714
【裁判日期】    950113
【裁判案由】    妨害自由
【裁判全文】
臺灣高等法院刑事判決             94年度上更(一)字第714號
上  訴  人
即  被  告  戊○○
選任辯護人  劉  楷  律師
            蔡文燦  律師
上列上訴人因妨害自由案件，不服臺灣桃園地方法院90年度訴字
第1946號，中華民國91年6 月28日第一審判決（起訴案號：臺灣
桃園地方法院檢察署90年度偵字第6068號），提起上訴，判決後
經最高法院撤銷發回更審，本院判決如下：
    主  文
原判決關於戊○○以非法方法剝奪人之行動自由部分撤銷。
戊○○共同連續以非法方法剝奪人之行動自由，處有期徒刑陸月
，如易科罰金，以佰元折算壹日。
    事  實
一、戊○○於民國（下同）八十八年間因違反醫師法等罪，經臺
    灣桃園地方法院判處應執行有期徒刑一年二月，緩刑四年確
    定，現仍於緩刑期間，竟不知檢束慎行，於九十年三月廿六
    日晚間，在桃園縣大園鄉五權村九鄰四十一之四號所經營之
    甲○○○○○○，與丙○○、乙○○、己○○、丁○○（更
    名許鈞鎰）等人賭博（五人被訴在公眾得出入之場所賭博部
    分，業經原審判決無罪確定）。迄同日晚間九時許，戊○○
    及己○○二人因懷疑丙○○詐賭，即指責詈罵，並共同出手
    毆打丙○○之頭部成傷（傷害部分業據丙○○撤回告訴）。
    丙○○雖堅決否認詐賭，仍將先前所贏得之新臺幣（下同）
    三萬元交付戊○○，並趁隙拿取丁○○所有放置於桌上之行
    動電話一支跑出辦公室外，擬撥打電話聯絡其配偶庚○○（
    丙○○竊盜行動電話部分，業經檢察官不起訴處分確定）。
    惟尚未撥通即為戊○○、己○○發覺，二人共同基於剝奪丙○○行動自由之概括犯意聯絡及行為分擔，共同聯手自辦公
    室外抓住丙○○之肩膀，押入辦公室，再度毆打丙○○（傷
    害部分業據撤回告訴），共同以非法之方法剝奪丙○○之行
    動自由（己○○部分業經原審判處有期徒刑五月，緩刑三年
    ，經己○○提起上訴後，嗣撤回上訴而確定），並囑丙○○
    通知庚○○到場處理。同日晚間十時許，庚○○抵達上址，
    欲帶丙○○離去，遭戊○○及己○○拒絕，庚○○遂先行返
    家。迨同日晚間十時三十分許，戊○○及己○○電召二、三
    名不詳姓名年籍之年輕成年男子，為逼丙○○承認詐賭，乃
    共同基於傷害之犯意聯絡，由該二、三名男子圍毆丙○○，
    並以腳踹踢丙○○之胸部，致受有第六肋骨骨折之傷害（傷
    害部分業據撤回告訴）。適庚○○返回上址見狀，勉予應允
    給付現金十萬元以資賠償，並約定翌日交款，而以此強暴及
    脅迫手段，使丙○○、庚○○行無義務之事，戊○○、己○○等人始罷手讓丙○○離去。
二、同年月廿八日下午一時許，丁○○通知乙○○帶同丙○○前
    往丁○○（起訴書記載為戊○○）所經營位於桃園市○○路
    七０二號二十一世紀檳榔攤之二樓房間內交付前開賠款，因
    丙○○僅攜帶現款五萬元，戊○○、丁○○、己○○收受後
    ，以未足約定數目為由，要求乙○○再去籌款，乙○○即外
    出提得現金五萬元，返回交付丁○○。乃三人對丙○○疑涉
    詐賭憤恨難平，雖收受上開賠償並不饜足，為施予懲戒、警
    告，趁機再要求巨額賠償，戊○○、己○○復承前開剝奪行
    動自由之概括犯意，並與丁○○共同基於犯意之聯絡及行為
    分擔（丁○○部分業經原審判處有期徒刑四月，緩刑三年，
    經丁○○提起上訴後，嗣撤回上訴而確定），以鎖上房門及
    由己○○持木棒堵住門口之非法方法，再度剝奪丙○○之行
    動自由，不讓丙○○離去，並令乙○○外出購買十行紙及本
    票。迨乙○○購回十行紙並未購得本票，丁○○另再命不知
    情之小弟前往書局購買本票、印泥等物後，戊○○等三人即
    以不讓丙○○離去之強暴手段及將告發丙○○竊取丁○○手
    機乙情相脅迫，命丙○○以該十行紙簽立承認竊取手機並保
    證事後不報復海釣場之切結書及簽發面額五千元之本票乙紙
    ，使丙○○行此無義務之事後，始放丙○○離去。丁○○並
    命丙○○返家取具土地所有權狀影本以供擔保，經乙○○攜
    回交付丁○○。
三、案經丙○○訴由桃園縣警察局大園分局報請臺灣桃園地方法
    院檢察署檢察官偵查起訴。
    理  由
一、上訴人即被告之供述與辯解：
    訊據被告戊○○固坦承：有與丙○○等人賭博，懷疑丙○○
    詐賭及徐妻庚○○答應給付十萬元賠償，雙方約定翌日交款
    之事實，惟矢口否認有何傷害、妨害自由及強盜之犯行，辯
    稱：伊與己○○因懷疑丙○○詐賭，即指摘詈罵，伊等只是
    拉扯非共同出手毆打徐某，嗣因發覺徐某竊取伊弟弟手機，
    才將徐某帶回辦公室，但並未限制其不能離開，亦未糾眾毆
    打徐某，徐妻第二次到場後答應給付十萬元以資賠償，並約
    定翌日交款，廿八日丙○○有攜帶五萬元現金，伊沒有要求
    乙○○再去籌款，也沒有與己○○、丁○○鎖上房門，持木
    棒堵住門口不讓丙○○離去，至丙○○為何受傷、何人出去
    購買十行紙及本票、及命丙○○取土地權狀供擔保之事，伊
    均不知道云云。
二、認定犯罪事實所憑之證據及理由：
  (一)本件因被告懷疑丙○○詐賭而起糾紛：
    查告訴人丙○○於九十年三月廿六日晚間，與乙○○至被告
    戊○○所經營之甲○○○○○○賭博，嗣因告訴人均贏錢，
    被告戊○○、己○○二人懷疑告訴人詐賭，乃指責詈罵並共
    同出手毆打告訴人頭部成傷，告訴人雖否認詐賭，仍將先前
    所贏得之三萬元交付戊○○等情，業據告訴人丙○○於原審
    指述：「我的手可能有放在後面，但那是我的習慣，至於他
    們要認為是詐賭，我也沒辦法……，我贏了三萬元是有些多
    ，但不能說我稍微贏多一點就是詐賭，到最後他們可能沒錢
    了，戊○○才說我詐賭，摔擲骰子的大碗，並開始打我，己○○也一起打，當時丁○○不在場，他賭到一半就走了」、
    「……後來我就把身上的三萬元拿出來給戊○○，但戊○○
    仍不放我走，我便隨手拿起一支手機，到外面去打電話給我
    太太」等語明確（見原審卷第55、30頁）。核與同案被告乙○○供稱：「……後來丙○○一直贏，我就借給己○○一萬
    元，借給戊○○二萬元，後來我就說我要睡覺不賭了，當時
    氣氛還好……後來他們發生爭吵，才把我吵醒，我醒來看到
    戊○○及己○○在打丙○○」等情一致（見原審卷第55至56
    頁），而被告戊○○於本院準備程序中亦坦承：其與己○○
    二人因懷疑告訴人詐賭，即指責詈罵，惟避重就輕辯稱，其
    等只是拉扯而已，並未共同出手毆打告訴人頭部云云（見本
    院卷第15頁），足見告訴人所言非虛。
  (二)被告於聯興海釣場內，剝奪丙○○之行動自由暨糾眾歐打丙○○之事證：
    又告訴人丙○○交付所贏得之三萬元予被告戊○○後，戊○○仍不讓其離去，告訴人因而恐懼，趁隙拿取丁○○放置於
    桌上之行動電話，跑出辦公室外擬撥打電話聯絡其配偶庚○○，尚未撥通即為戊○○、己○○發覺，押入辦公室，再度
    毆打告訴人，剝奪告訴人行動自由，並要告訴人聯絡其妻前
    來解決，嗣復電召二、三名不詳姓名年籍之成年男子，圍毆
    踹踢告訴人胸部，逼迫告訴人承認詐賭，致告訴人受有第六
    肋骨骨折之傷害等事實，業據被告戊○○於本院準備程序中
    坦承：丙○○趁隙拿走丁○○所有放置於桌上之行動電話一
    支跑出辦公室外，擬撥打電話聯絡其配偶庚○○，但尚未撥
    通即為伊與己○○發覺，伊才跟己○○把丙○○帶回辦公室
    ，伊是有囑丙○○通知庚○○到場處理，庚○○返回後，就
    答應給付十萬元以資賠償，並約定翌日交款等情無訛，惟矢
    口否認有再度毆打丙○○，限制丙○○離去，及找人圍毆告
    訴人乙事，辯稱：告訴人如何受傷，伊不知道，庚○○於晚
    間十時許抵達後，要帶丙○○離去，伊與己○○並未拒絕讓
    丙○○離開，嗣庚○○先行返家，至告訴人為何不離開，伊
    也不知道云云（見本院卷第15至16頁）。惟按：
  1.上情已為告訴人所陳明：「我有逃跑，被戊○○拉回來，又
    被他們二人打了第二頓，他叫我坐在沙發上不要動，並打電
    話給不詳的年輕人，後來不久就有二、三個年輕人過來，又
    打我第三頓，我的肋骨被踹成裂傷，就是這一次」（見原審
    卷第57頁），復有敏盛綜合醫院診斷證明書乙紙可憑。
  2.同案被告乙○○亦供稱：「當時丙○○剛被打完時，戊○○
    就打電話叫人來，我對丙○○表示情形不妙，叫他趕快逃，
    丙○○就往外逃，但還是戊○○抓住拖回來……」、「我看
    到被告戊○○、己○○二人都有打，此外還有外面不認識的
    人約二人也進來，至於他們沒有賭博為何可以進來打丙○○
    我不知道……」（見原審卷第57、56頁）；證人庚○○亦證
    稱：「我第一次到釣蝦場時，只有戊○○、己○○、乙○○
    在場，當時丙○○衣服破掉，坐在旁邊不敢吭聲，額頭稍微
    破皮，當時己○○就與我講客家話說丙○○詐賭……我問丙○○有無詐賭，他表示沒有，我要求把丙○○帶回去，他們
    不同意，那時我不放心我兒子，想回去看一下並設法營救丙○○，但我還是沒有報警，約半小時後我又回現場，就看到
    丙○○遭約四名不詳之年輕人毆打，當時他們是用腳踢丙○○的胸部，戊○○、己○○站在旁邊看，我說不要打，戊○○就說丙○○詐賭，要打到他承認為止，後來他們就停手了
    ，我說要如何解決，戊○○就說要十萬元，我就答應了」等
    語在卷（見原審卷第57頁）。
  3.且衡以常情，告訴人既遭指詐賭，並受毆打而心生恐懼，趁
    隙拿取丁○○之行動電話，擬向其配偶庚○○求援，顯見其
    求脫心切，茍行動自由未遭剝奪，豈有於其妻庚○○到場要
    求帶其離去之時，反仍留置於現場之理？又告訴人暨乙○○
    上開供述均稱見被告打電話叫人，如告訴人行動自由未遭剝
    奪，豈能猶留於現場束手待斃，而不儘速離去？是被告所辯
    無剝奪告訴人行動自由云云，顯悖常理，不足採信，此部分
    犯行殆可認定。至告訴人於上訴審中曾供稱：「（戊○○是
    否有對你妨害自由？）當天我喝了很多酒，我不知道在法律
    上是否有妨害自由」等語，尚不足資為被告有利證據。另有
    關被告糾眾之人數，告訴人、乙○○、庚○○三人所述雖異
    ，惟當時至少有「兩人以上」，殆無疑義，本院衡以告訴人
    係親身遭受圍毆，對下手之人數之供述，顯較乙○○及庚○○片段觀察所述為可信，故應以「二、三名」之說詞較為可
    採，均併此敘明。
  (三)被告於世紀檳榔攤之二樓房間內，剝奪丙○○之行動自由，
    強制丙○○簽下切結書及五千元本票之事證：
  1.此部份犯罪事實，業據告訴人丙○○指述綦詳（見原審卷第
    59、73頁），當時在場之同案被告乙○○亦供稱：「廿八日
    那天才找到丙○○，我就帶他去，當時戊○○、己○○、丁○○三人都在場，他們把我及丙○○帶到樓上，丁○○說丙○○只帶來五萬元，表示不夠，要我幫忙，我就答應去提了
    五萬元，回來以後，我把錢交給丁○○並說要離開，但丁○○叫我到樓下等，約半小時後，丁○○就叫我去買本票及十
    行紙，我本來拒絕，但丁○○表示要我負責，我只好去買，
    本票我買不到，買回去時，交給丁○○，他就把門鎖住，至
    於有無在門內限制丙○○的自由，我不知道，而且我在樓下
    ，就算有聲音我也聽不到。後來又過了一小時，門打開，丁○○就叫我帶丙○○回家拿權狀，之後就如丙○○所說」（
    見原審卷第60頁），並有切結書及五千元本票各乙紙附卷可
    稽，其情顯堪認定。至於證人乙○○既僅受命購回十行紙而
    未購得空白本票，則被害人丙○○簽發之本票係自何處取得
    ？查證人乙○○固僅買回十行紙，惟據告訴人供稱：丁○○
    另有再叫小弟去書局買本票及十行紙、印泥等物，徵諸卷附
    五千元本票之簽發及切結書上按捺指印，均使用本票及印泥
    等物（偵查卷第99頁、第39頁），所述應屬可信。
  2.又被告戊○○於原審先是辯稱：廿八日當天其與己○○均在
    海釣場，並未在世紀檳榔攤云云（見原審卷第61頁），於本
    院準備程序中又改稱：其與己○○是『事後』才從海釣場前
    往其弟丁○○所經營之世紀檳榔攤，對於剝奪告訴人行動自
    由、購買十行紙及本票、命丙○○返家取土地權狀供擔保乙
    事均稱不知云云（見本院卷第17頁）。雖據同案被告乙○○
    於偵查中所供述：「（九十年三月廿八日有帶丙○○到檳榔
    攤，之後有回去帶房屋權狀影本？）是，當時丁○○已經在
    檳榔攤，戊○○及己○○隨後趕到」（見偵查卷第61頁）及
    告訴人於本院所證稱：「被告戊○○、己○○、丁○○三個
    人都有在場，他們是有先到後到」之情，被告戊○○與己○○應係之後到場，惟按當日被告三人均在場乙節，乃據告訴
    人及同案被告乙○○指述明確，況該十萬元賠償金約定，係
    被告戊○○與己○○廿六日在聯興海釣場內，毆打並剝奪告
    訴人行動自由索求而來，豈有反置身事外之理？而丁○○亦
    寧有全部自行處理完後，始聯絡被告戊○○、己○○到場？
    是同案被告丁○○於原審稱：當天只其與另名友人在場，戊○○與己○○都不在云云，於本院調查時證稱：係事情處理
    完後，拿到五千元本票及切結書後，才聯絡戊○○開車來載
    伊云云，暨告訴人於本院審判程序中翻異證稱：當時我已經
    寫好十行紙，被告戊○○還沒有到，但我在簽寫本票的時候
    ，被告戊○○才進來了云云（見原審卷第61頁、本院卷第49
    、46頁），均係事後迴護被告之詞，並不足採。
  3.另有關告訴人指稱：當日丁○○再叫小弟去書局買本票及十
    行紙、印泥等物，於要求伊開立切結書暨五千元本票後，另
    又要伊書立一百萬元借據及簽發三張金額分別為十五萬、廿
    五萬、六十五萬元之本票，並威脅如不從，將向警方謊報遭
    告訴人竊取鑽石、勞力士金錶乙節，乃為被告及丁○○、己○○三人所堅詞否認，而該紙借據及三張本票，告訴人復稱
    取回後業已撕毀（見原審卷第24頁、本院卷第47頁）。按告
    訴人之指訴，係以使被告判罪處刑為目的，故多作不利於被
    告之陳述，自不得以其指訴為被告犯罪之唯一證據（最高法
    院84年度台上字第5368號判決參照）。此節除告訴人之指訴
    外，並無其他證據可佐，參以告訴人於原審中復又供稱：本
    票三張之金額，是否如同起訴書所載的十五、廿五、六十五
    萬元，我已記不得了等語（見原審卷第24頁），茲查該三張
    本票金額非微，果告訴人曾經簽發，豈有對金額部分不能確
    定？是告訴人此部份之指訴顯具瑕疵，況借據及三張本票，
    僅告訴人單面指訴，復已撕毀不存在，尚難據為被告論罪科
    刑之依據。
  (四)本件事證已臻明確，被告戊○○之犯行，洵堪認定。
三、論罪：
  (一)核被告戊○○所為，係犯刑法第三百零二條第一項以非法方
    法剝奪人之行動自由罪。
  (二)公訴人認被告戊○○就事實欄一、二所載犯行，係分別犯廢
    止前懲治盜匪條例第五條第一項第一款之盜匪罪嫌及刑法三
    百四十六條第一項之恐嚇取財罪嫌，惟：1.按盜匪罪或恐嚇
    取財罪，均係以意圖為自己或第三人不法之所有，及各以強
    暴、脅迫、藥劑、催眠術或他法，至使不能抗拒而取他人之
    物或使其交付，或以恐嚇使人將本人或第三人之物交付，為
    其構成要件，倘行為人欠缺不法所有之意圖，自未足成立上
    開二罪名。查本件被告戊○○及經已判決確定之丁○○、己○○三人，係因懷疑丙○○詐賭起糾紛，於主觀上均係為取
    回遭詐賭所輸之款項，並索取行動電話遭竊及詐賭之賠款，
    非出自預謀（自始為己不法之所有），於其等主觀上自無不
    法所有之意圖；2.就被告戊○○等立場言，丙○○詐賭，不
    僅使渠等輸錢，亦使渠等本來可能贏的錢，均化為烏有，當
    然受有損害，且參諸常情，一般對於詐賭、出千或竊盜之人
    ，於取回所輸財物或失竊之物，再要求巨額賠償，亦寓有懲
    戒、警告之意，於審認被告等之主觀犯意（是否具不法所有
    意圖）時，顯均應加以考量，非謂丙○○將贏的三萬元及拿
    取的手機均已歸還，即無損害可言，渠等於取回被害人所贏
    得之全數賭金及行動電話之後，又以圍毆被害人致肋骨骨折
    及剝奪被害人行動自由等非法手段，逼令被害人及其妻給付
    十萬元，復命被害人簽發本票，均係對丙○○疑涉詐賭憤恨
    難平，趁機要求巨額賠償，並予懲戒、警告，被告所為核與
    刑法第三百零四條第一項強制罪之構成要件相當，起訴法條
    尚有未洽，應予變更。
  (三)次按刑法第三百零二條第一項之妨害自由罪，係妨害他人自
    由之概括規定，若行為人具有一定目的，以非法方法剝奪人
    之行動自由者，除法律別有處罰較重之規定（例如略誘及擄
    人勒贖等罪），應適用各該規定處斷外，如以使人行無義務
    之事，或妨害人行使權利為目的，而其所施強暴、脅迫，復
    已達於剝奪人行動自由之程度，即祇成立本罪，不應再依同
    法第三百零四條論處。誠以此項使人行無義務之事，或妨害
    人行使權利之低度行為，應為剝奪人行動自由之高度行為所
    吸收，不能以其目的係在使人行無義務之事，或妨害人行使
    權利，認為係觸犯刑法第三百零二條第一項及第三百零四條
    第一項之二罪名，依同法第五十五條規定從一重處斷（最高
    法院30年上字第1693號、29年上字第3757號判例意旨參照）
    。被告前開所犯剝奪人行動自由之犯行，已據檢察官載明於
    起訴書犯罪事實欄，雖漏引起訴法條，本院仍得逕予依法論
    處。被告戊○○及經已判決確定之丁○○、己○○等人，先
    後限制告訴人丙○○之行動，其等之目的雖係在迫使丙○○
    承認詐賭、簽立切結書、本票及使丙○○、庚○○同意賠償
    款項，然所使用之傷害及脅迫手段，已達於剝奪告訴人行動
    自由之程度，揆諸上開判例意旨，被告以強暴脅迫之方法使
    人行無義務之事之低度行為，已為剝奪人行動自由之高度行
    為所吸收，應不再論以刑法第三百零四條第一項之強制罪。
  (四)被告戊○○與丁○○、己○○間，就所犯以非法方法剝奪人
    之行動自由罪，互有犯意之聯絡及行為之分擔，應論以共同
    正犯。
  (五)被告戊○○先後二次以非法方法剝奪告訴人丙○○行動自由
    之犯行，時間緊接，構成要件相同，且肇因處理遭告訴人丙○○詐賭及竊取行動電話糾紛之同一目的，顯係基於概括之
    犯意而為，應依刑法第五十六條連續犯之規定，論以一罪，
    並加重其刑。
  (六)又戊○○於八十八年間因違反醫師法等罪，經臺灣桃園地方
    法院判處應執行有期徒刑一年二月，緩刑四年確定，現仍於
    緩刑期間之事實，有臺灣高等法院檢察署刑案紀錄簡覆表在
    卷可憑。
四、撤銷改判及科刑之理由：
    原審就被告部份予以論罪科刑，固非無見，惟：(一)有罪判
    決所憑之證據及其說明之理由，均須與卷內之證據資料相適
    合，否則即屬證據上之理由矛盾。原判決於其事實欄第二項
    認定：上訴人於九十年三月二十八日下午一時許，夥同丁○○、己○○在前揭檳榔攤二樓，非法剝奪被害人丙○○之行
    動自由後，令乙○○外出購買十行紙及（空白）本票，乙○○僅購回十行紙而未購得本票，嗣上訴人及丁○○、己○○
    即以強暴、脅迫之方法，使被害人以十行紙書立切結書，並
    簽發面額五千元之本票等情，係以被害人之指訴及證人乙○○之證言，為其主要之憑據。然依卷內資料，被害人於警詢
    及檢察官偵查中均係指稱：當時上訴人及丁○○、己○○強
    迫其簽發之本票共有三張，面額各為十五萬元、二十五萬元
    及六十五萬元等語（見偵查卷第十九頁背面、第五十九頁背
    面），原判決認被害人僅簽發五千元之本票一張，核與卷證
    資料不相適合，難謂無證據上理由矛盾之違誤。又原判決認
    定之上開事實，倘若不虛，證人乙○○既僅受命購回十行紙
    而未購得空白本票，則被害人簽發之本票係自何處取得？實
    情如何，顯非全無疑義。原審未予詳查說明，遽行判決，亦
    有可議。(二)判決雖載理由，但不能憑以斷定其所為論述之
    根據者，仍屬理由不備。經查，本件檢察官係起訴上訴人涉
    犯強盜及恐嚇取財罪嫌，原判決就此說明：「盜匪罪或恐嚇
    取財罪，均係以意圖為自己或第三人不法之所有，及各以強
    暴、脅迫、藥劑、催眠術或他法，至使不能抗拒而取他人之
    物或使其交付，或以恐嚇使人將本人或第三人之物交付，為
    其構成要件，倘行為人欠缺不法所有之意圖，自未足成立上
    開二罪名。查本件被告戊○○及經判決確定之丁○○、己○○三人，於主觀上均係為取回遭詐賭所輸之款項，並索取行
    動電話遭竊及詐賭之賠款，於主觀上自無不法所有之意圖，
    被告所為核與刑法第三百零四條第一項強制罪之構成要件相
    當，起訴法條尚有未洽，應予變更。」、「被告以強暴脅迫
    之方法使人行無義務之事之低度行為，已為剝奪人行動自由
    之高度行為所吸收，應不再論以刑法第三百零四條第一項之
    強制罪。」等旨，因而僅論處上訴人以共同連續以非法方法
    剝奪人之行動自由罪刑。然依原判決認定之事實，被害人於
    經上訴人及共犯丁○○、己○○等人懷疑詐賭並予以毆打之
    後，已將其所贏得之三萬元悉數交付上訴人；又被害人乘隙
    擅自取用丁○○之行動電話擬對外聯絡其妻，然尚未撥通電
    話即被發覺等情，如果無訛，則上訴人及共犯丁○○、己○○等人縱認被害人詐賭及竊盜，然渠等於取回被害人所贏得
    之全數賭金及行動電話之後，所受損害似已回復。乃竟又以
    圍毆被害人致肋骨骨折及剝奪被害人行動自由等非法手段，
    逼令被害人及其妻給付十萬元，復命被害人簽發本票，如何
    得認渠等主觀上並無不法所有之意圖？是上訴人之行為是否
    已與強盜或恐嚇取財罪之構成要件相當，即殊堪研求。原審
    未予詳察慎斷，並說明其論述之依據，遽為有利於上訴人之
    論斷，併有採證違反法則及判決理由不備之違背法令。被告
    上訴意旨否認犯行，指摘原判決不當，固無理由，惟原判決
    既有可議，自應將被告部份撤銷改判。爰審酌被告戊○○之
    品行、犯罪之動機、手段、所生危害及犯後態度等一切情狀
    ，量處有期徒刑六月，並諭知易科罰金之折算標準為以三百
    元折算一日。
五、適用法律：
據上論斷，應依刑事訴訟法第369條第1項前段、第364條、第299
條第1項前段、第300條，刑法第28條、第56條、第302條第1項、
第41條第1項前段，罰金罰鍰提高標準條例第1條前段、第2條，
判決如主文。
本案經檢察官鄭龍照到庭執行職務。
中    華    民    國    95    年     1    月    13   日
                  刑事第二十一庭審判長法  官  溫耀源
                                      法  官  周政達
                                      法  官  邱同印
以上正本證明與原本無異。
如不服本判決，應於收受送達後十日內向本院提出上訴書狀，其
未敘述上訴之理由者並得於提起上訴後十日內向本院補提理由書
（均須按他造當事人之人數附繕本）。
                                      書記官  莊昭樹
中    華    民    國    95    年    1     月    13    日
附錄：本案論罪科刑法條全文
刑法第三百零二條第一項
私行拘禁或以其他非法方法，剝奪人之行動自由者，處五年以下
有期徒刑、拘役或三百元以下罰金。


司法院資訊處製作；財團法人民間司法改革基金會備份。
